【裁判字號】    95,訴,1628
【裁判日期】    950714
【裁判案由】    兒童及少年性交易防制條例
【裁判全文】
臺灣板橋地方法院刑事判決              95年度訴字第1628號
公  訴  人  臺灣板橋地方法院檢察署檢察官
被      告  乙○○
上列被告因違反兒童及少年性交易防制條例案件，經檢察官提起
公訴（95年度偵字第8306號），本院判決如下：
    主  文
乙○○無罪。
    理  由
一、公訴意旨略以：被告乙○○基於以電腦網路刊登促使人為性
    交易訊息之犯意，於民國九十五年二月十五日十時三十三分
    許，在其位於臺北縣三重市○○街二四二之一號住處，利用
    電腦透過網際網路連結至可供不特定人瀏覽、公開性質之「
    UT網際空間北部人聊天室」（網址：http://chat.f1.com.t
    w），刊登暱稱「台北->找ㄍ伴遊妹」足以引誘暗示促使人
    為性交易之訊息，用以招攬上網瀏覽之不特定人與之從事有
    對價之性交易。嗣經臺北市政府警察局大同分局警員化名「
    小依」與其對談，乙○○遂以密語告知「你有缺摳摳ㄇ」、
    「伴遊內容=可摸可親可抱... 但不愛愛」、「親臉阿.. 摸
    胸」、「ㄝ摸下面」、「公定價1200」、「0000000000阿志
    」等內容，員警因而得知乙○○欲為有對價之猥褻行為，並
    循線通知乙○○到案說明，始查悉上情。因認被告乙○○涉
    犯兒童及少年性交易防制法第二十九條之以電腦網路刊登引
    誘暗示促使人為性交易訊息罪嫌云云。
二、按犯罪事實應依證據認定之，無證據不得認定犯罪事實，又
    不能證明被告犯罪者，應諭知無罪之判決，刑事訴訟法第一
    百五十四條第二項、第三百零一條第一項分別定有明文。
三、公訴人認被告涉犯前揭以電腦網路刊登引誘暗示促使人為性
    交易訊息罪嫌，係以：(一)被告之供述，(二)前述電腦網路之網
    頁畫面內容，(三)警員製作之職務報告書，為其論斷依據。
四、訊據被告乙○○坦承於前揭時地利用電腦，透過網際網路連
    結至「UT網際空間北部人聊天室」，刊登「台北->找ㄍ伴遊
    妹」之暱稱等情不諱，惟堅決否認有利用電腦網路刊登引誘
    暗示促使人為性交易訊息之犯行，並辯稱：伊刊登「台北->
    找ㄍ伴遊妹」之暱稱，只是想約網友看電影而已，並無從事
    性交易之意思等語。
五、經查：
  (一)、按兒童及少年性交易防制條例第二十九條所稱「以廣告物
      、出版品、廣播、電視、電子訊號、電腦網路或其他媒體
      ，散布、播送或刊登足以引誘、媒介或暗示或其他促使人
      為性交易之訊息者」，係指所散布、播送或刊登訊息之內
      容，在客觀上具有引誘、媒介、暗示或促使一般人為性交
      易之效果者而言。而是否具有上開效果，應依社會一般人
      之標準，作為判斷之依據。若其訊息僅足以使部分較具社
      會經驗之人產生性交易之聯想或揣測，而尚不足以使一般
      人從外觀之訊息內容窺其堂奧者，即不能遽依上開罪名論
      擬（參考最高法院九十二年台上字第二三０五號判決意旨
      ）。本件被告於電腦網際網路上所登刊之暱稱「台北->找
      ㄍ伴遊妹」，就表面字義觀之，係指被告欲尋找女性相伴
      出遊而言。該暱稱之詞句本身並非當然含有色情或性交易
      之涵意或暗示，尚不足以使一般人均產生有關性交易方面
      之聯想。且目前利用網路交友之情形非常普遍，在網路或
      聊天室使用「伴遊」、「同遊」等字眼以尋求與異性朋友
      相見或交往之機會者，亦不少見。雖然目前社會有部分人
      士，表面上藉「伴遊」名義，而行性交易之實，致使較具
      社會經驗之人，閱覽該「伴遊」之訊息後，可能產生變相
      從事性交易之揣測。但一般社會大眾，尤其社會經驗較單
      純之人，似未必均會產生相同之聯想。自不能因此即認「
      伴遊」一詞，已成為變相從事性交易之代名詞，或認該項
      訊息對社會一般人均具有引誘、媒介、暗示或促使人為性
      交易之效果。是以被告在網路上刊登「台北->找ㄍ伴遊妹
      」之暱稱，尚難認定在客觀上已具有引誘、媒介、暗示或
      促使一般人為性交易之效果。依上說明，尚與兒童及少年
      性交易防制條例第二十九條規定之要件有間，不能遽依上
      開罪名論擬。
  (二)、至於臺北市政府警察局大同分局警員化名「小依」，與被
      告對談時，被告雖曾以密語告知「你有缺摳摳ㄇ」、「伴
      遊內容= 可摸可親可抱... 但不愛愛」、「親臉阿.. 摸
      胸」、「ㄝ摸下面」、「公定價1200」、「0000000000
      阿志」等內容。惟當時被告係以「密語」之電腦功能，與
      化名「小依」之警員進行交談，上揭對話內容僅被告與該
      警員二人能目睹，其他不特定之網路使用者均不能知悉，
      則被告以密語方式所為之上揭交談行為，自非兒童及少年
      性交易防制條例第二十九條所稱「散布、播送或刊登」之
      行為；起訴書犯罪事實欄亦僅認定被告所刊登之「台北->
      找ㄍ伴遊妹」之暱稱，足以引誘暗示促使人為性交易之訊
      息云云，並未認定上揭密語對談內容亦違反兒童及少年性
      交易防制條例第二十九條之規定，併此述明。
六、綜上所述，公訴人所提出之上揭證據固證明被告在網路上刊
    登「台北->找ㄍ伴遊妹」之暱稱，惟該暱稱在客觀上不具有
    足以引誘、媒介、暗示或促使一般人為性交易之效果，自不
    能以兒童及少年性交易防制條例第二十九條規定相繩。此外
    ，復無其他積極證據足認被告有公訴人所指之犯行。依照上
    開說明，本件不能證明被告犯罪，自應諭知被告無罪之判決
    。
據上論斷，應依刑事訴訟法第三百零一條第一項，判決如主文。
本案經檢察官甲○○提起公訴、由檢察官溫祖德到庭執行職務。
中    華    民    國    95    年    7     月    14    日
                  刑事第九庭  審判長法  官  樊季康
                                    法  官  連育群
                                    法  官  張筱琪
右正本證明與原本無異。
如不服本判決，應於判決送達後十日內，向本院提出上訴狀。
                                    書記官  吳詩琳
中    華    民    國    94    年    7     月    17    日

司法院資訊處製作；財團法人民間司法改革基金會備份。
